臺灣雲林地方法院刑事判決　　　　　　　　94年度易字第31號
公　訴　人　臺灣雲林地方法院檢察署檢察官
被　　　告　乙○○　男　25歲.
上列被告因竊盜案件，經檢察官提起公訴（93年偵字第3491、40
44號），被告自白犯罪，本院裁定依簡式審判程序審理，判決如
下：
    主  文
乙○○連續攜帶兇器竊盜，處有期徒刑玖月。扣案之Ｔ型螺絲起
子及六角螺絲起子各壹把，均沒收。
    事  實
一、乙○○基於意圖為自己不法所有之概括犯意，連續於：
  (一)於民國93年8 月24日12時許，在雲林縣虎尾鎮○○里○○路
    ○ 段416 巷33號前，攜帶客觀上足對人之生命及身體構成威
    脅之兇器T 型螺絲起1 把，破壞丁○○所有之車號RY- 7536
    號自小客車車門鎖頭後，竊取上開自小客車，得手後，供己
    代步使用。
  (二)於93年8 月25日22時許，與陳儀龍（由檢察官另行聲請簡易
    判決處刑）基於意圖為自己不法所有之犯意聯絡，駕駛上開
    自小客車，搭載陳儀龍，至雲林縣虎尾鎮興中里興中9 之3
    號甲○○所有之倉庫，踰越該址倉庫牆垣，徒手竊取甲○○
    所有銅線10公斤。嗣於同月26日8 時許，在雲林縣虎尾鎮新
    吉里新吉7 號前，為警當場查獲乙○○持T 型螺絲起子，正
    欲開啟上開車輛，並扣得T 型螺絲起子1 把。
　(三)93年10月9 日18時許，攜帶客觀上足對人之生命及身體構成
    威脅之兇器六角螺絲起子1 把，在雲林縣虎尾鎮廉使里廉使
    106 號旁，竊取丙○○所有SE-4183 號自小客車1 輛，得手
    後，供己代步使用。嗣於同日21時15分許，乙○○向雲林縣
    警察局虎尾分局陳述此次竊盜犯行，並扣得六角螺絲起子1
    把，因而查悉上情。
二、案經雲林縣警察局虎尾分局報請臺灣雲林地方法院檢察署檢
    察官偵查起訴。
    理  由
一、上開事實，業據被告乙○○坦承不諱，核與被害人丁○○、
    甲○○及丙○○指述情節相符，並復有贓物認領保管收據3
    紙、照片6 張、雲林縣警察局車輛遺失（尋獲）電腦輸入單
    、車輛竊盜 (車牌失竊）資料個別查詢報表- 查詢車輛認可
    資料1 份、照片6 張、刑案現場平面圖2 份及刑案現場照片
    2 張在卷可憑，並有T 型螺絲起子及六角螺絲起子各1 把扣
    案可佐。足認被告自白與事實相符，堪可採信。綜上，本件
    事證明確，被告犯行，堪以認定。
二、按被告持以竊盜之T 型螺絲起子及六角螺絲起子各1 把，主
    要構成部分為鐵質，為尖銳之物，以之揮刺、擊打，足以傷
    害人之身體及生命，具有客觀上之危險性，自屬兇器。核被
    告所為，係犯刑法第321 條第1 項第3 款攜帶兇器竊盜罪及
    第321 條第1 項第2 款踰越牆垣竊盜罪。被告上揭事實一(二)
    竊盜犯行，係踰越牆垣竊盜，其所犯應係刑法第321 條第1
    項第2 款之踰越牆垣竊盜罪，公訴意旨漏未斟酌此點，認被
    告係犯同法第320 條第1 項之普通竊盜罪，尚有未洽，惟其
    基本事實同一，本院自應予以審理，並變更其起訴法條。被
    告與案外人陳儀龍間，就上述事實一(二)竊盜犯行間，有犯意
    聯絡及行為分擔，應依刑法第28條規定，論以共同正犯。被
    告上開竊盜犯行，時間緊接，所犯罪名相同，顯係出於概括
    犯意反覆為之，為連續犯，應依刑法第56條規定，論以情節
    較重之攜帶兇器竊盜罪，並加重其刑。按刑法第62條所謂發
    覺，並非以有偵查犯罪之機關或人員確知其人犯罪無誤為必
    要，而於對其發生嫌疑時，即得謂為已發覺。又犯罪事實之
    一部既已被發覺，雖在檢察官或司法警察官訊問中，被告陳
    述其未發覺之部分犯罪行為，然並不符合刑法第62條之規定
    ，不應認有自首之效力。最高法院91年度臺上字第3570號判
    決可資參照。被告上開事實一(一)至(三)等3 次竊盜犯行，屬連
    續犯裁判上一罪之關係，而其事實一(一)、(二)2 次竊盜犯行，
    已於93年8 月26日為警查獲，雖被告於93年10月9 日21時15
    分許，主動向司法警察官陳述事實一(三)未發覺部分之犯罪行
    為，揆諸上揭判決意旨，仍難認符合自首要件，公訴意旨認
    為應依自首規定，減輕其刑，容有誤會，併此說明。爰審酌
    被告係國中畢業學歷，為竊盜犯行前，有施用毒品經觀察勒
    戒之前科，及不尊重他人財產權，竊取他人財物，惟念及被
    告為事實一(三)竊盜犯行後，尚能主動向警方表明犯罪，可見
    ，其非全然無悔悟之心，暨犯後坦承犯行等一切情狀，量處
    如主文所示之刑。至T 型螺絲起子及六角螺絲起子各1 把，
    係被告所有，且供犯罪所用，已據被告供明在卷，應依刑法
    第38條第1 項第2 款規定，宣告沒收之。
據上論斷，應依刑事訴訟法第299 條第1 項前段、第300 條，刑
法第56條、第321 條第1 項第3 款、第38條第1 項第2 款，判決
如主文。
本案經檢察官戊○○到庭執行職務
中　　華　　民　　國　　94　　年　　5 　　月　　20　　日
                  刑事第二庭    法  官  柯志民
以上正本證明與原本無異。
如不服本判決應於送達後10日內向本院提出上訴狀。
                                書記官　魏輝碩
中　　華　　民　　國　　94　　年　　5 　　月　　20　　日
論罪之法條全文：
刑法第321條
犯竊盜罪而有左列情形之一者，處六月以上、五年以下有期徒刑
：
一  於夜間侵入住宅或有人居住之建築物、船艦或隱匿其內而犯
    之者。
二  毀越門扇、牆垣或其他安全設備而犯之者。
三  攜帶兇器而犯之者。
四  結夥三人以上而犯之者。
五  乘火災、水災或其他災害之際而犯之者。
六  在車站或埠頭而犯之者。
前項之未遂犯罰之。
